【裁判字號】    98,抗,428
【裁判日期】    980428
【裁判案由】    毒品危害防制條例
【裁判全文】
臺灣高等法院臺中分院刑事裁定           98年度抗字第428號
抗  告  人
即  被  告  甲○○
上列抗告人因毒品危害防制條例案件，不服臺灣苗栗地方法院中
華民國98年3月25日裁定（97年度訴字第848號）提起抗告，本院
裁定如下：
    主  文
抗告駁回。
    理  由
一、本件抗告意旨略以：抗告人即被告 (以下稱被告)甲○○於
    原審審理中並非出於自由意志而為協商之意思，被告曾於審
    理過程中回話稱我不懂協商之意思，及可否從輕量刑等語。
    當意識中卻不知也不懂如何能讓自己出於自由意志，；雖意
    識清楚但並非不懂協商審判之程序，在此情形下，被告隨而
    同意認罪協商程序，原審因而依認罪協商程序終結案件。本
    案偵查中，苗栗縣警察局頭份分局偵查隊員警於97年4月22
    日凌晨3時許，在苗栗縣竹南鎮○○街巷內因妨害公務被逮
    補後，當時以為是討債之人才會逃跑，之後逮補人卻在追逐
    過程中，一時緊張及未回過神之慌亂，直到作筆錄中，員警
    問最後何時用毒品，被告卻說時間及日期忘記，因本案發生
    之前，被告曾在那短時間被苗栗縣警察局刑事大隊員警搜索
    ，由於本人對本案之偵查不服及法律之不公平，及一時之不
    確定的答問，而導致被告多罪犯行。懇請重新再給予被告一
    次令人折服之判決云云。
二、按協商判決除有刑事訴訟法第455條之4第1項第1款於本訊問
    程序終結前，被告撤銷協商合意或檢察官撤回協商聲請者；
    第2款被告協商之意思非出於自由意志者；第4款被告所犯之
    罪非第455條之2第1項所定得以協商判決者；第6款被告有其
    他較重之裁判上一罪之犯罪事實者；第7款法院認應諭知免
    刑或免訴、不受理者情形之一，及違反同條第2項「法院應
    於協商合意範圍內為判決；法院為協商判決所科之刑，以宣
    告緩刑或2年以下有期徒刑、拘役或罰金為限」之規定者外
    ，不得上訴，刑事訴訟法第455條之10第1項定有明文。
三、經查，本件被告於原審審理時就公訴人起訴之犯罪事實，當
    庭認罪，蒞庭檢察官因而聲請犯罪協商，經原審同意被告與
    檢察官進行審判外之協商程序，並指定公設辯護人協助被告
    進行協商，被告與檢察官完成協商後，經檢察官當庭表示被
    告認罪，且雙方合意如協商程序紀錄表所載，並聲請依協商
    程序而為判決，原審隨即接受檢察官之聲請並進行訊問被告
    程序，於訊問程序中，被告當庭表示清楚檢察官起訴之犯罪
    事實並認罪，且明白表示其與檢察官達成協商合意是出於自
    由意志，此有原審98年2月24日審判筆錄可稽，是被告於原
    審進行犯罪協商時，既已有指定辯護人協助其進行協商，即
    難認其係在不知或不懂協商之意思並非出於自由意志而為協
    商之意思等情。足見被告所辯伊於原審審理中非出於自由意
    志而為犯罪協商之意思云云，尚不可採。另無其他證據足資
    證明原判決有刑事訴訟第455條之4第1項第1、4、6、7款及
    違反同條第2項規定之情形，依上述說明，自不得對原判決
    上訴。至於被告所陳伊不服偵查過程等情，依法尚非得據為
    上訴之理由，附此敘明。是原審認被告之上訴不合法而裁定
    駁回之，於法並無不合。被告抗告，執上情詞，指摘原裁定
    不當，顯無理由，應予駁回。
四、據上論結，應依刑事訴訟法第412條，裁定如主文。
中    華    民    國    98    年    4     月    28    日
            刑事第四庭    審判長法  官  洪  耀  宗
                                法  官  劉  登  俊
                                法  官  許  文  碩
以上正本證明與原本無異。
不得再抗告。
                                書記官  郭  蕙  瑜
中    華    民    國    98    年    4     月    29    日


司法院資訊處製作；財團法人民間司法改革基金會備份。
